臺灣臺北地方法院刑事判決　　　　　　　　　　　　九十二年度訴字第一九五六號
　　公　訴　人　臺灣臺北地方法院檢察署檢察官
　　被　　　告　甲○○
　　　　　　　　乙○○
　　共　　　同
　　選任辯護人　陳德峰律師
右列被告等因毒品危害防制條例案件，經檢察官提起公訴（九十一年度偵字第一六八
七一號），本院判決如左：
    主  文
甲○○連續販賣第二級毒品，處有期徒刑柒年貳月。扣案如附表編號一（一）所示之
第二級毒品沒收銷燬之。犯罪所得新台幣貳萬元沒收，如全部或一部不能沒收時，以
其財產抵償之。又連續販賣第三級毒品，處有期徒刑伍年貳月。扣案如附表編號一（
二）所示之第三級毒品沒收銷燬之，上開毒品包裝袋沒收。應執行有期徒刑拾貳年。
扣案如附表編號一所示之第二及第三級毒品均沒收銷燬之，上開毒品包裝袋沒收，犯
罪所得新台幣貳萬元沒收，如全部或一部不能沒收時，以其財產抵償之。
乙○○連續轉讓第二級毒品，處有期徒刑捌月。扣案如附表編號二（一）所示之第二
級毒品沒收銷燬之。又連續轉讓第三級毒品，處有期徒刑肆月。扣案如附表編號二（
二）所示之第三級毒品沒收銷燬之。應執行有期徒刑拾月，緩刑伍年，緩刑期內付保
護管束。扣案如附表編號二所示之第二及第三級毒品均沒收銷燬之。
    事  實
一、甲○○、乙○○均明知ＭＤＭＡ、Ｋ他命分為毒品危害防制條例管制之第二級、
    第三級毒品，不得販賣、轉讓。甲○○竟於民國九十一年七月下旬某日，在台北
    市○○○路○段一一六巷附近公園內，以每顆新台幣（下同）一百八十元之價格
    向綽號「阿偉」真實姓名年籍不詳之成年男子購入ＭＤＭＡ七百顆，以每公克六
    百元之價格買入一百二十瓶Ｋ他命及四包Ｋ他命，除留供自己施用部分外（施用
    毒品部分，經觀察勒戒無施用傾向，另由檢察官以九十一年毒偵字第一七九四號
    不起訴處分確定），旋於九十一年七、八月間，基於販賣第二級毒品之概括犯意
    ，以每顆ＭＤＭＡ新台幣二百元、每瓶Ｋ他命六百五十元之代價，先後販賣不詳
    數量之ＭＤＭＡ、Ｋ他命予乙○○約二次。而乙○○則因常出入舞廳，交友複雜
    ，於九十一年七、八月間將所購得之ＭＤＭＡ、Ｋ他命，除供己施用外（施用毒
    品部分，經觀察勒戒無施用傾向，另由檢察官以九十一年毒偵字第一八０二號不
    起訴處分確定），在台北市○○○路雅宴舞廳等處，基於概括犯意，以轉讓之意
    思，二次免費提供不詳數量之ＭＤＭＡ、Ｋ他命予真實姓名年籍不詳之成年友人
    吸用。迄於九十一年八月十一日下午二時十分許，甲○○復承前概括犯意，在台
    北市中山區○○○路○段一一六巷十二號地下室，再以二萬元之價格售予乙○○
    第二級毒品ＭＤＭＡ一百顆（淨重二十九點一七公克，鑑驗用罄０點０四公克）
    、Ｋ他命二十瓶（淨重十七點九二公克，鑑驗用罄０點０三公克），適員警安郁
    建因聽聞該處音樂聲過大前往察看，見欲離去之乙○○形跡可疑，上前盤查，當
    場自其身上查獲其所購得之上開毒品，乙○○即於其上開轉讓毒品情事尚未發覺
    之前，即主動告知員警，並表示願受裁判之意，且隨同員警進入上開處所地下室
    ，分別在該地下室徐嬿婷所承租之前房間查獲甲○○所有第二級毒品ＭＤＭＡ藍
    色藥丸（淨重三十一點六七公克，鑑驗用罄０點０三公克）、粉紅色藥丸（淨重
    三十八點一０公克，鑑驗用罄０點０三公克、茶色藥丸（淨重０點二一公克，鑑
    驗用罄０點０二公克）、淺綠色藥丸（淨重０點七八公克，鑑驗用罄０點０二公
    克）、第三級毒品Ｋ他命淡紫色藥丸（淨重六點七五公克，鑑驗用罄０點０三公
    克）、淡橘色藥丸（淨重十五點五一公克，鑑驗用罄０點０三公克）、橘色藥丸
    （淨重０點三四公克，鑑驗用罄０點０五公克）、Ｋ他命（包裝袋重二一六點九
    三公克、總淨重九０點四九公克、驗驗用罄０點０三公克）、Ｋ他命（總淨重一
    七０點０八公克，鑑驗用罄０點０四公克），Ｋ他命吸食器二組及十七萬五千五
    百元。
二、案經臺北市政府警察局中山分局報請臺灣臺北地方法院檢察署檢察官偵查起訴。
    理  由
一、
（一）被告甲○○部分
    訊之被告甲○○矢口否認有販賣第二級毒品犯行，辯稱：扣案毒品均伊所有，係
    大量購買供己所用，現場現金八萬五千五為施政雄、九萬元係徐嬿婷所有，並未
    販賣毒品予詹智憲云云。惟查：
１、右揭事實，業經被告甲○○於警訊供認「於今年七月底阿偉約我在台北市○○○
    路○段一一六巷公園內以每顆一百八十元代價賣給我七百顆搖頭丸，隔日再約同
    一地點再以每公克六百元代價賣給我一百二十瓶及四包Ｋ他命。另我自己也施用
    這些東西，而剩餘則打算再以搖頭丸每粒二百元、Ｋ他命每公克七百元伺機至舞
    廳轉售或打聽其他管道出售以賺取差價。我坦承是以每顆搖頭丸二百元代價以二
    萬元賣給乙○○，而二十瓶Ｋ他命是附贈。我今係於昨（十一日）上午約十時接
    獲乙○○來電要毒品，於是乙○○在中午前來地下室由我親手賣給他一百顆搖頭
    丸及二十瓶Ｋ他命，他向我買的毒品二萬元尚未給付」；本院羈押調查庭中坦承
    ：「大量進貨便宜，自己也想有機會就要賣。乙○○的毒品是我給他的，但我還
    沒有跟他收錢。（你如何賣乙○○？）一顆（指ＭＤＭＡ）等於二百元，Ｋ他命
    一瓶六百五十元」等情，核與被告乙○○於本院羈押調查庭供承「我的確是和阿
    西聯絡到那裡拿東西，甲○○是阿西的下線。（你總共向王買過幾次？）總共二
    、三次」等語悉相符合（以上分見偵卷第二十四頁及本院九十二年度聲羈字第二
    三一號第五頁正面、第六頁正面）。
２、被告乙○○雖以其於警訊中曾為警刑求云云，然此業為證人即製作筆錄之員警林
    明輝、安郁健於本院審理中所否認（見本院九十三年一月十五日審判筆錄），且
    於遍觀全卷，被告歷經偵查、本院羈押調查及準備程序中亦未見對此部分有何供
    述，本院復依職權向臺灣台北看守所調取被告乙○○於九十一年八月十二日為本
    院羈押入所當日之新收體檢內外傷紀錄，非但自述無內外傷，亦無其他傷勢檢驗
    之結果，有該所九十三年一月三十日北所衛字第０九三００００七三八號函檢送
    被告乙○○九十一年八月十二日新收體檢之內外傷紀錄表存卷可查。本院再函調
    被告於所內病歷紀錄，載有於同年八月十五日其主述左眼瘀傷、右腹痛、陰部流
    膿，入該所衛生課診療一事（有該所九十三年三月一日北所衛字第０九三０００
    ０一三七五號函可按），惟八月十五日距其被捕之八月十一日已四日有餘，若係
    員警所為，何以四日後始為診治，或係於看守所內所傷亦未可知，自不足驟論為
    員警刑求成傷，至陰部流膿則屬性病之症狀，更與刑求無涉，是並無證據證明被
    告有何遭警刑求之事，其於本院羈押調查庭中所言，即無何受強暴、脅迫或身心
    強制之狀態可言，而有證據能力。被告甲○○自承於本院所言均出於自由意志而
    為（見九十二年十二月十七日調查筆錄），亦未爭執其警訊筆錄之真實性，其於
    警訊及本院自白之任意性可見一斑。二人既就販售毒品之種類、價格、次數互述
    相符，又為好友素無怨懟，為被告甲○○所是認，被告乙○○應無故陷之理。觀
    以證人即查獲員警安郁健於本院結證稱乙○○盤查當時係供稱向地下室內之某綽
    號友人購買（見本院九十三年一月十五日審判筆錄），被告乙○○於警訊中或稱
    被告甲○○、或稱地下室內另一友人施振雄販賣（見偵卷第二十六頁反面、第二
    十七頁正面），偵查初訊改以係阿西所販售（見偵卷第一０四頁反面），直至本
    院羈押調查庭經承審法官以被告乙○○、甲○○在場對質且詢問後，甲○○與乙
    ○○二人始託出前開買賣毒品情事，可見案發之初被告乙○○亦無為邀毒品危害
    防制條例第十七條減輕其刑之寬典，而直指被告甲○○向其購毒之來源，故於本
    院初訊所證顯乏虛偽妄指之處，應屬實在，嗣後翻異係向「阿西」購買，與被告
    甲○○無關云云，要屬迴護之詞，殊不足採。
３、衡之被告甲○○於警訊中ＭＤＭＡ顆每顆一百八十元、Ｋ他命每公克六百元之進
    價，再以一顆ＭＤＭＡ二百元，Ｋ他命一瓶六百五十元售出（被告乙○○所查獲
    之二十瓶Ｋ他命，總淨重十七點九二公克，故每瓶平均淨重零點八九六公克，詳
    見後述鑑驗結果），其賺取差價牟利販賣之意圖至為灼然。至被告甲○○雖稱九
    十一年八月十一日該次毒品價金二萬元買賣尚未支付，然被告甲○○既已將買賣
    標的物之毒品交付被告乙○○攜離，縱尚未同時付款，亦係雙方就價金部分得延
    後清償之約定（見民法第三百六十九條第一項），既不能否定兩造買賣契約業已
    成立生效，更不足推翻被告販賣既遂之認定。
４、此外，被告甲○○所有藍色藥丸（淨重三十一點六七公克，鑑驗用罄０點０三公
    克）、粉紅色藥丸（淨重三十八點一０公克，鑑驗用罄０點０三公克、茶色藥丸
    （淨重０點二一公克，鑑驗用罄０點０二公克）、淺綠色藥丸（淨重０點七八公
　　克，鑑驗用罄０點０二公克）均為第二級毒品ＭＤＭＡ；淡紫色藥丸（淨重六點
　  七五公克，鑑驗用罄０點０三公克）、淡橘色藥丸（淨重十五點五一公克，鑑驗
    用罄０點０三公克）、橘色藥丸（淨重０點三四公克，鑑驗用罄０點０五公克）
　　、Ｋ他命（包裝袋重二一六點九三公克、總淨重九０點四九公克、驗用罄０點０
　  三公克）、Ｋ他命（總淨重一七０點０八公克，鑑驗用罄０點０四公克）均為第
    三級毒品他Ｋ他命；被告乙○○所有ＭＤＭＡ（淨重二十九點一七公克，鑑驗用
　　罄０點０四公克）為第二級毒品ＭＤＭＡ、Ｋ他命二十瓶（淨重十七點九二公克
    ，鑑驗用罄０點０三公克）為第三級毒品Ｋ他命，均經鑑驗屬實，此有內政部警
    政署刑事警察局九十一年十月三十日刑鑑字第０九一０二二四五一三號鑑驗通知
    書在卷可稽，並有扣案之上開毒品可資佐憑。是被告甲○○所扣毒品非惟數量甚
    夥，衡情尚非僅供己所用，顯然作為販賣之用，而被告乙○○身上扣得毒品，與
    被告甲○○供稱販賣之數目一致，則甲○○當時已有上開量眾之毒品，焉有要乙
    ○○另行攜帶毒品至前開地下室共享之情況，佐以乙○○係因帶有大量物品凸出
    口袋外，而行蹤鬼祟為警查獲，業經證人安郁健證述詳確（見本院九十三年一月
    十五日審判筆錄），尤徵上百數量ＭＤＭＡ及Ｋ他命隨身置放顯然不易，攜放於
    身更易遭人側目，縱乙○○欲自他處攜去，亦應適當遮蔽藏放，斷無隨意置放口
    袋外露而惹人醒目之可能，當係甫自該處交易完成倉皇帶離，被告乙○○於本院
    審理中另以身上毒品係欲至查獲之地下室內共享云云，悖於常理，容無可取。
５、綜前各節交互審視，被告甲○○之自白經前開證據補強，要與事實相符，信口所
    辯，無非事後卸飾之詞，顯不足採。本件事證明確，其犯行堪以認定，應予依法
  　論科。
（二）被告乙○○部分
　　被告乙○○則對其於九十一年七、八月間將所購得之ＭＤＭＡ、Ｋ他命，除供己
  　施用外，在台北市○○○路雅宴舞廳等處，連續二次轉讓他人之事實，迭於警訊
    及偵審中自白不諱，並有上開鑑定報告在卷及扣案毒品可憑，以其數量之豐，自
    非單供自己施用甚明，故其之自白經上述證據補強，自屬實在。事證明確，其犯
    行亦堪認定。
二、核被告二人所為，被告甲○○販賣第二級ＭＤＭＡ及第三級毒品Ｋ他命予乙○○
    ，係犯毒品危害防制條例第四條第二項、第三項之販賣第二級、第三級毒品罪。
    被告乙○○轉讓第二級毒品ＭＤＭＡ及第三級毒品Ｋ他命予友人，係犯毒品危害
    防制條例第八條第二項、第三項之轉讓第二級、第三級毒品罪。另按被告行為後
    ，毒品危害防制條例固於九十三年一月八日施行，然未修正被告二人所犯上開條
    項，自無庸為新舊法之比較，仍應適用裁判時之新法。其二人持有毒品之低度行
    為，為高度之販賣、轉讓行為所吸收，均不另論罪。被告等先後多次販賣、轉讓
    第二級及第三級毒品犯行，時間緊接，所犯構成要件相同之罪名，均應依刑法第
    五十六條連續犯之規定，各論以連續販賣第二級毒品、連續販賣第三級毒品、連
    續轉讓第二級毒品、連續轉讓第三級毒品之一罪，並加重其刑。被告甲○○所犯
    連續販賣第二級毒品、連續販賣第三級毒品二罪間，被告乙○○所犯連續轉讓第
    二級毒品、連續轉讓第三級毒品二罪間，均犯意各別、行為互殊，應分論併罰。
    按犯人在犯罪未發覺之前，向該管公務員告知其犯罪，而不逃避接受裁判，即與
    刑法第六十二條規定自首之條件相符，不以言明「自首」並「願受裁判」為必要
    。又刑法第六十二條所謂自首，祇以犯人在其犯罪未發覺前，向該管公務員自承
    犯罪，而受裁判為已足，並不以使用自首字樣為必要。最高法院六十三年台上字
    第一一０一號、五十一年台上字第一四八六號著有判例可參。被告詹智憲雖經警
    查獲持有毒品，然其在轉讓毒品犯行發覺前向警自承一節，此經證人安郁健於本
    院審理中證述在卷，是被告於該管公務員未發覺犯罪前，向員警自首而接受裁判
    ，係合於自首之條件，應依刑法第六十二條之規定減輕其刑，並依法先加重後減
    輕之。爰審酌被告甲○○為謀私利販賣毒品滋生社會治安問題、被告乙○○任意
    轉讓毒品敗壞社會風氣，犯罪所生之為害甚鉅，犯罪之動機、目的、犯罪之手段
    平和、均無前科之素行、各自販賣、轉讓之數量、次數、智識程度、犯罪後一度
    坦承之態度等一切情狀，各判處如主文所示之刑，並均定其應執行刑以示懲儆。
    末查被告乙○○前未曾受有期徒刑以上刑之宣告，有台灣高等法院被告全國前案
    紀錄表一紙在卷可徵，其一時失慮偶罹刑典，經此教訓，應足資警惕，信無再犯
    之虞，故本院認其所受本案刑之宣告以暫不執行為適當，爰併諭知緩刑五年，緩
    刑期內付保護管束，以啟自新，並觀後效。
三、起訴書漏未論及被告乙○○九十一年八月十一日向被告甲○○購買毒品之部分，
    然此部分與起訴業經論敘之部分有連續犯之裁判上一罪關係，自為起訴效力所及
    ，本院自當併予審究。原起訴檢察官泛稱被告甲○○所有之第二級毒品ＭＤＭＡ
    六百五十五顆（總毛重一三八點０五公克），然經鑑驗結果其中淡紫色藥丸（淨
    重六點七五公克，鑑驗用罄０點０三公克）、淡橘色藥丸（淨重十五點五一公克
    ，鑑驗用罄０點０三公克）為第三級毒品Ｋ他命，本院將之歸為第三級毒品，詳
    如前述，而大白色藥丸（淨重０點八九公克，鑑驗用罄０點０二公克）、小白色
    藥丸（淨重三八點九二公克，鑑驗用罄０點０四公克），則均呈第四級毒品二氮
    平（ＤＩＡＺＥＰＡＭ）反應，公訴人未予詳查毒品種類混為一談，誠有疏誤，
    然此第四級毒品部分亦未經起訴，又與本件犯罪無涉，本院於法尚不得逕予審究
    ，此部分自應退回檢察官另為適法處理，均附此敘明。
四、扣案如附表編號一、二所示被告二人所有第二級毒品ＭＤＭＡ，應依毒品危害防
    制條例第十八條第一項沒收銷燬之；第三級毒品Ｋ他命則應依同條例第十八條第
    一項後段，自應由查獲機關依現行毒品危害防制條例第十八條第一項後段「沒入
    銷燬之」，非由法院單獨宣告「沒收銷燬之」，退由移案機關依法處理。上開毒
    品之外包裝，係用於包裹毒品，防其裸露、潮濕，便於攜帶販賣，亦係供販賣所
    用之物，應併依同條例第十九條第一項之規定宣告沒收（最高法院九十一年度台
    上字第二０六二號判決參照）。Ｋ他命吸食器二組及現金十七萬五千五百元，亦
    無證據證明與本件犯罪有何關連，亦併應退回之。至被告甲○○販賣第二級毒品
    所得，所能計算者僅最後一次即九十一年八月十一日販賣二萬元部分，亦依同條
    例第十九條第一項之規定，諭知沒收，如全部或一部不能沒收時，以其財產抵償
    之。
據上論斷，應依刑事訴訟法第二百九十九條第一項前段，毒品危害防制條例第四條第
二項、第三項、第八條第二項、第三項、第十八條第一項前段、第十九條第一項，刑
法第十一條、第五十六條、第五十一條第五款、第七十四條第一款、第九十三條第一
項，判決如主文。
本案經檢察官游儒倡到庭執行職務
中　　　華　　　民　　　國　　九十三　　年　　　三　　　月　　　三十　　日
                                      臺灣臺北地方法院刑事第四庭
                                          審判長法  官    林銓正
                                                法　官    楊代華
                                                法　官    吳定亞
右正本證明與原本無異。
如不服本判決，應於判決送達後十日內，向本院提出上訴狀。
                                                書記官    張漪蕙
中　　　華　　　民　　　國　　九十三　　年　　　三　　　月　　　三十　　日
附表
一、（一）被告甲○○所有第二級毒品ＭＤＭＡ藍色藥丸（淨重三十一點六七公克，
          鑑驗用罄０點０三公克）、粉紅色藥丸（淨重三十八點一０公克，鑑驗用
          罄０點０三公克、茶色藥丸（淨重０點二一公克，鑑驗用罄０點０二公克
          ）、淺綠色藥丸（淨重０點七八公克，鑑驗用罄０點０二公克）。
    （二）被告甲○○所有第三級毒品Ｋ他命淡紫色藥丸（淨重六點七五公克，鑑驗
          用罄０點０三公克）、淡橘色藥丸（淨重十五點五一公克，鑑驗用罄０點
          ０三公克）、橘色藥丸（淨重０點三四公克，鑑驗用罄０點０五公克）、
          Ｋ他命（包裝袋重二一六點九三公克、總淨重九０點四九公克、驗驗用罄
          ０點０三公克）、Ｋ他命（總淨重一七０點０八公克，鑑驗用罄０點０四
          公克）。
二、（一）被告乙○○所有第二級毒品ＭＤＭＡ一百顆（淨重二十九點一七公克，鑑
          驗用罄０點０四公克）。
    （二）被告乙○○所有Ｋ他命二十瓶（淨重十七點九二公克，鑑驗用罄０點０三
          公克）。
附錄本案論罪科刑法條全文
毒品危害防制條例第四條
製造、運輸、販賣第一級毒品者，處死刑或無期徒刑；處無期徒刑者，得
併科新臺幣一千萬元以下罰金。
製造、運輸、販賣第二級毒品者，處無期徒刑或七年以上有期徒刑，得併
科新臺幣七百萬元以下罰金。
製造、運輸、販賣第三級毒品者，處五年以上有期徒刑，得併科新臺幣五
百萬元以下罰金。
製造、運輸、販賣第四級毒品者，處三年以上十年以下有期徒刑，得併科
新臺幣三百萬元以下罰金。
製造、運輸、販賣專供製造或施用毒品之器具者，處一年以上七年以下有
期徒刑，得併科新臺幣一百萬元以下罰金。
前五項之未遂犯罰之。
毒品危害防制條例第八條
轉讓第一級毒品者，處一年以上七年以下有期徒刑，得併科新臺幣一百萬
元以下罰金。
轉讓第二級毒品者，處六月以上五年以下有期徒刑，得併科新臺幣七十萬
元以下罰金。
轉讓第三級毒品者，處三年以下有期徒刑，得併科新臺幣三十萬元以下罰
金。
轉讓第四級毒品者，處一年以下有期徒刑，得併科新臺幣十萬元以下罰金
。
前四項之未遂犯罰之。
轉讓毒品達一定數量者，加重其刑至二分之一，其標準由行政院定之。
